臺灣桃園地方法院刑事判決　　　　　　　　　　　　九十三年度易緝字第四八號
　　公　訴　人　臺灣桃園地方法院檢察署檢察官
　　被　　　告　丁○○
右列被告因竊盜案件，經檢察官提起公訴（九十二年度偵字第一八四五七、一八九九
一號及九十三年度偵字第一九二三號併辦），被告為有罪之陳述，經本院裁定由受命
法官獨任進行簡式審判程序，茲判決如左︰
    主  文
丁○○共同連續竊盜，累犯，處有期徒刑伍月，如易科罰金，以參佰元折算壹日。
    事  實
一、丁○○前分別因違反毒品危害防制條例及偽證罪案件，於民國八十九年五月二十
    六日及同年六月十八日，經本院判處有期徒刑七月及四月確定，經合併定其應執
    行之刑為有期徒刑十月，嗣於九十一年二月十七日執行完畢。又分別因竊盜及贓
    物罪，於九十二年十一月十日及九十三年一月五日，經本院判處拘役五十五日及
    四十日確定。詎猶不知悔改，基於摡括犯意，先單獨，後與葉時源（業經臺灣桃
    園地方法院檢察署檢察官不起訴處分確定）基於犯意聯絡，先後於下列時、地為
    竊盜行為：
  (1)於九十二年十一月五日十三時許，在桃園縣中壢市○○路九七號旁空地，徒手竊
    取丙○○所有之鐵柱亞管六支，嗣已將二支鐵柱亞管搬上車，另四支鐵柱亞管竊
    入手中，均已得手後，為丙○○發覺，報警查獲。
  (2)於九十三年一月九日二十時許，與葉時源，共騎車牌號碼：ＪＵＺ─九六Ｏ號機
    車，行經桃園縣中壢市○○路一號，無人所在之工廠時，見該工廠無人看管且大
    門未鎖，遂與葉時源一同入內，共同徒手竊取該場場務人員乙○○所管領之鍋爐
    一個、電纜線一捆，得手後均放置於上開機車上，欲載往廢鐵場銷贓，嗣於同日
    二十三時四十分許，與葉時源騎乘上開機車，上載上開竊得之鍋爐一個、電纜線
    一捆，行經桃園縣中壢市○○路與合江路口時，為警當場查獲。
二、案經桃園縣警察局中壢分局報由臺灣桃園地方法院檢察署檢察官偵查起訴，及桃
    園縣警察局中壢分局報由同署檢察官移送併案審理。
    理  由
一、右揭犯罪事實業據被告丁○○於警詢、偵查及本院審理中坦承不諱，事實欄一(1)
    部分，核與被害人丙○○警詢指訴之情節相符，並有贓物領據、贓物照片各一份
    附卷足憑；事實欄一(2)部分，核與共同被告葉時源警詢、偵查中之供述、被害人
    乙○○警詢指訴之情節相符，並有贓物領據一份、贓物照片四張附卷可稽。綜上
    論述，本件事證已臻明確，被告先、後二次竊行，均洵堪認定。
二、查被告丁○○另案被訴意圖為自己不法之所有，於九十二年七月八日十八時三十
    分許，在桃園縣中壢市○○街四五巷十二號前，竊取甲○○所有之白鐵架一具，
    得手後為甲○○發覺，報警查獲，業經本院中壢簡易庭不經言詞辯論，於九十二
    年七月二十四日，以九十二年度壢簡字第一Ｏ五二號，逕以簡易判決處拘役五十
    五日，判決正本於九十二年九月一日，送達臺灣桃園地方法院檢察署檢察官而對
    外發生效力，於九十二年十一月二十六日確定（按此判決正本係公式送達被告丁○○，於九十二年十月十六日張貼於桃園縣中壢市公所，確定日期應是九十二年
    十一月二十六日，臺灣高等法院被告全國前案紀錄表所載確定日期有誤。），此
    有本院九十二年壢簡字第一Ｏ五二號卷宗影本一份、臺灣高等法院被告全國前案
    紀錄表一紙在卷可稽。本件被告上開犯行，其犯罪時間分別係九十二年十一月五
    日十三時許及九十三年一月九日二十時許，業如前述，是上開犯行，均係在上開
    不經言詞辯論之簡易判決送達當事人生效之後所為，均非上開確定判決效力所及
    ，本院自得為實體之裁判，先予敘明。核被告所為事實欄一(1)、(2)所示之竊行，
    均係犯刑法第三百二十條第一項竊盜罪。所為事實欄一(2)所示之竊行，與共同被
    告葉時源，有犯意聯絡及行為分擔，為共同正犯。被告先、後二次竊盜犯行，時
    間緊接，手法雷同，觸犯犯罪構成要件相同之罪名，顯係基於概括犯意反覆實施
    ，為連續犯，應依刑法第五十六條連續犯之規定，以情節較重之共同竊盜一罪論
    ，並加重其刑。查被告前分別因違反毒品危害防制條例及偽證罪案件，於八十九
    年五月二十六日及同年六月十八日，經本院判處有期徒刑七月及四月確定，經合
    併定其應執行之刑為有期徒刑十月，嗣於九十一年二月十七日執行完畢，有臺灣
    高等法院被告全國前案紀錄表、臺灣桃園地方法院檢察署全國刑案資料查註表各
    一份在卷可考，被告於五年以內再犯有期徒刑以上之本罪，為累犯，依刑法累犯
    之規定，加重其刑。被告所為上開犯行，有二以上加重事由，應遞加重之。爰審
    酌被告曾分別因竊盜及贓物罪，於九十二年十一月十日及九十三年一月五日，經
    本院判處拘役五十五日及四十日確定，又為本案竊行有二次，所竊財物均非高，
    均已由被害人領回，及被告坦承犯行，犯後態度尚佳，及其他等一切情狀，量處
    如主文所示之刑，並諭知易科罰金之折算標準。
三、公訴意旨另以：被告丁○○與謝照興（另經本院為免訴之判決）基於意圖為自己
    不法所有之犯意聯絡，於九十二年七月十五日三時許，在桃園縣中壢市中原大學
    停車場內，共同竊取中原大學所有之不鏽鋼柵欄八支，嗣於同日五時許，在中壢
    市○○街及長沙路口，經警發現丁○○騎乘謝照興所有車牌號碼：ＳＭＧ─二八
    六號輕型機車，載運前開竊得之不鏽鋼柵欄，而當場查獲。因認被告丁○○與謝
    照興均涉犯刑法第三百二十條第一項之竊盜罪嫌等語。按案件曾經判決確定者，
    應諭知免訴之判決；又免訴之判決，得不經言詞辯論為之，刑事訴訟法第三百零
    二條第一款及第三百零七條分別定有明文。又訴訟上所謂一事不再理之原則，關
    於實質上一罪或裁判上一罪，亦均有其適用，最高法院六十年台非字第七七號著
    有判例。經查，被告丁○○另案被訴意圖為自己不法之所有，於九十二年七月八
    日十八時三十分許，在桃園縣中壢市○○街四十五巷十二號前，竊取甲○○所有
    之白鐵架一具，得手後為甲○○發覺，報警查獲，業經本院中壢簡易庭不經言詞
    辯論，於九十二年七月二十四日，以九十二年度壢簡字第一Ｏ五二號，逕以簡易
    判決處拘役五十五日，判決正本於九十二年九月一日，送達臺灣桃園地方法院檢
    察署檢察官而對外發生效力，於九十二年十一月二十六日確定，業如前述，公訴
    人就被告丁○○本件此部分竊盜犯行起訴之犯罪事實，其犯罪時間係九十二年七
    月十五日三時許，係在上開確定判決對外發生效力之前，犯罪手法又係以徒手為
    之，是被告本件此部份竊盜犯行與上開確定判決之竊盜犯行，時間緊接、手法相
    同、所犯係基本構成要件相同之罪，被告丁○○顯係基於概括犯意為之，為連續
    犯，是被告本件此部份竊盜犯行與上開確定判決具裁判上一罪關係，為同一案件
    ，被告上開竊盜犯行既經本院中壢簡易庭判決確定在案，依照前開說明，對於本
    件被訴之竊盜犯行應為上開確定判決效力所及，惟依公訴人起訴之旨，顯謂此與
    右開經本院論罪之竊盜部分，有連續犯之裁判上一罪之關係，爰不另為免訴之諭
    知。
三、被告於準備程序中，就被訴事實為有罪之陳述，是本件合於刑事訴訟法第二百七
    十三條之一第一項之要件，經本院裁定由受命法官獨任進行簡式審判程序，併於
    敘明。
據上論斷，應依刑事訴訟法第二百七十三條之一第一項、第二百九十九條第一項前段
，刑法第二十八條、第五十六條、第三百二十條第一項、第四十七條、第四十一條第
一項前段，罰金罰鍰提高標準條例第一條前段、第二條，判決如主文。本案經檢察官
洪景明到庭執行職務。
中    華    民      國      九十三      年      五    月    二十六    日
                                        臺灣桃園地方法院刑事第三庭
                                                法  官  尹  良
右正本證明與原本無異。
如不服本判決，應於判決送達後十日內向本院提出上訴狀( 應附繕本 )，上訴於
臺灣高等法院。
                                                書記官  廖宜政
中    華    民      國      九十三      年      五    月    二十六    日
附論罪科刑法條：
刑法第三百二十條第一項
意圖為自己或第三人不法之所有，而竊取他人之動產者，為竊盜罪，處五
年以下有期徒刑、拘役或五百元以下罰金。
